臺灣臺北地方法院刑事判決　　　　　　 94年度易緝字第175號
公　訴　人　臺灣臺北地方法院檢察署檢察官
被　　　告　甲○○
　　　　　　　　　　（現羈押於於臺灣臺北看守所）
上列被告因詐欺案件，經檢察官提起公訴（九十二年度偵字第八
一四四號），嗣被告於本院準備程序進行中先就被訴事實為有罪
之陳述，經合議庭裁定改行簡式審判程序，本院判決如下：
    主  文
甲○○共同連續意圖為自己不法之所有，以詐術使人將本人之物
交付，處有期徒刑壹年貳月。
    事  實
一、甲○○於民國九十二年元月十六日，在臺北縣新店市○○路
    二十號「乙○○診所」看診時，得知乙○○於九十一年十月
    一日，為病患林冰注射老人流感疫苗後林冰暴斃身亡，經臺
    北縣政府警察局新店分局以乙○○涉犯業務過失致死罪嫌移
    送臺灣臺北地方法院檢察署偵辦等情，因為其與沈翔琳（經
    判處有期徒刑一年四月確定）所經營之祿慶工程股份有限公
    司（下稱祿慶公司）業務不善，亟需現金周轉，甲○○竟萌
    生意圖為自己不法所有之概括犯意，向乙○○佯稱：其妻沈
    翔琳為最高法院檢察署主任檢察官，可以為乙○○提供法律
    上之協助等語，並於九十二年元月十八日中午，由與之有犯
    意聯絡之沈翔琳偕同不知情之祿慶公司員工駱詠吟主動到上
    開診所，沈翔琳即對乙○○謊稱：該過失致死案件承辦檢察
    官為伊學妹，二人關係良好等語，並當場指導乙○○下次出
    庭與檢察官之應對言詞，以取得乙○○之信任。其後甲○○
    再於同年月二十一日利用看診之機會，向乙○○吹噓沈翔琳
    擔任檢察官期間，經辦多起重大刑案，及在司法界有極高之
    輩份與影響力等語。又於同年月二十八日，沈翔琳電告乙○
    ○：已透過管道得知林冰之解剖報告，死因與注射流感疫苗
    無關，惟負責注射疫苗之護士鄭佳琪（已改名鄭嘉蓉）則仍
    有刑責問題。同年二月十二日中午，甲○○復至上開診所當
    面告知乙○○：醫療鑑定委員會之鑑定報告沈翔琳已看到，
    惟對乙○○及鄭佳琪十分不利。隨即乙○○在甲○○之帶領
    下，赴臺北縣新店市○○路五號一樓與沈翔琳會面，沈翔琳
    再佯稱：依解剖報告，檢察官一定會起訴並具體求刑二年至
    七年，同時護士鄭佳祺之執照會被吊銷等語，致引發乙○○
    不安。甲○○、沈翔琳見狀，即稱渠等已幫忙更改乙○○在
    刑事組筆錄中不利於己之供述，並且與法醫楊日松及七位負
    責解剖林冰屍體之法醫取得聯繫，惟更改鑑定報告之代價為
    新臺幣（下同）五百萬元等語，共同以上述言詞向乙○○施
    用詐術，乙○○表示無力負擔要求降低價碼，沈翔琳復佯稱
    ：經協調結果，七位法醫一人二十萬元，共計一百四十萬元
    ，上開過失致死官司即可擺平等語，致乙○○因而陷於錯誤
    ，於同日由甲○○開車搭載乙○○，至臺北縣新店市五峰郵
    局帳戶內提領一百萬元，連同身上原有現金四十萬元，在車
    上交付予甲○○，隨後甲○○、沈翔琳即告訴乙○○案件可
    以放心。惟甲○○及沈翔琳對於詐得一百四十萬元仍不滿足
    ，共同承前詐欺之概括犯意聯絡，於當日晚間，甲○○再度
    派不知情之人駕車將乙○○載往臺北縣新店市○○路五號一
    樓與渠等會面，由沈翔琳向乙○○偽稱七位法醫中有人對價
    碼不滿意，不同意更改鑑定報告，要求乙○○再加碼，甲○
    ○則在旁幫腔，嗣因乙○○發現沈翔琳前後說詞有異及行為
    舉止不像司法人員，拒絕增加給付金錢，甲○○及沈翔琳始
    未得逞，乙○○並向二人要求退款遭拒，方知受司法黃牛詐
    騙。
二、案經法務部調查局臺北縣調查站移送臺灣臺北地方法院檢察
    署檢察官偵查起訴，經本院合議庭裁定以簡式審判程序審理
    。
    理  由
一、上揭事實，業據被告甲○○於本院審理時坦承不諱，經核與
    告訴人乙○○於本院之指訴、證人鄭嘉蓉、駱詠吟、郭文玄
    於本院之證述、以及證人葉銘功、詹智能於調查局之證述相
    符，並有告訴人郵局存摺影本（九十二年度他字第一七六二
    號卷第二十頁）、提款單影本（九十二年度偵字第八一四四
    號卷第一一六頁）、電話錄音譯文（九十二年度他字第一七
    六二號卷第二十六頁至第三十八頁）在卷可稽，堪認被告之
    自白與事實相符。本件事證明確，被告犯行堪以認定，應予
    依法論科。
二、核被告先後要求給付一百四十萬元得逞及增加給付未果之所
    為，分別係犯刑法第三百三十九條第一項詐欺取財既遂及未
    遂罪。被告與沈翔琳間，有犯意聯絡及行為分擔，為共同正
    犯，又其先後二次犯行，時間緊接，觸犯構成要件相同之罪
    名，顯係基於概括之犯意反覆為之，應依連續犯之規定論以
    詐欺取財既遂一罪，並加重其刑。爰審酌被告明知自己無法
    左右該刑事案件之偵辦方向之可能，竟巧言詐騙告訴人，破
    壞司法威信甚鉅，惟犯後坦承犯行，犯後態度尚佳，及其犯
    罪之動機、目的、所受之刺激、手段、品行、智識程度等一
    切情狀，量處如主文所示之刑，以資懲儆。
據上論斷，應依刑事訴訟法第二百七十三條之一第一項、第二百
九十九條第一項前段，刑法第二十八條、第五十六條、第三百三
十九條第一項、第四十七條，罰金罰鍰提高標準條例第一條前段
，判決如主文。
本案經檢察官廖舒屏到庭執行職務
中　　華　　民　　國　　94　　年　　11　　月　　4 　　日
　　　　　　　　　刑事第三庭    法　官　胡宗淦
以上正本證明與原本無異。
如不服本判決，應於判決送達後10日內向本院提出上訴狀（應抄
附繕本）。告訴人或被害人如對於本判決不服者，應具備理由請
求檢察官上訴，其上訴期間之計算係以檢察官收受判決正本之日
期為準。
　　　　　　　　　　　　　　　　書記官　張耀鴻
中　　華　　民　　國　　94　　年　　11　　月　　4 　　日
附錄法條：
中華民國刑法第339條
(普通詐欺罪)
意圖為自己或第三人不法之所有，以詐術使人將本人或第三人之
物交付者，處5年以下有期徒刑、拘役或科或併科1千元以下罰金
。
以前項方法得財產上不法之利益或使第三人得之者，亦同。
前二項之未遂犯罰之。
